【裁判字號】    89,訴,1160
【裁判日期】    901128
【裁判案由】    證券交易法等
【裁判全文】
臺灣臺北地方法院刑事判決                        八十九年度訴字第一一六０號
    公  訴  人  臺灣臺北地方法院檢察署檢察官
    被      告  辛○○
    選任辯護人  徐南城
                鄭慶隆
    被      告  丙  ○
    選任辯護人  陳佳瑤
                陳凱平
                吳佳育
    被      告  壬○○
    選任辯護人  丁中原
                李采霓
右列被告等因違反證券交易法等案件，經檢察官提起公訴（八十八年度偵字第四四八
九號、八十九年度偵字第一四五二七號、八十九年度偵字第一五八二九號），本院判
決如左：
    主      文
辛○○、丙○、壬○○共同連續違反意圖抬高集中交易市場某種有價證券之交易價格
，與他人通謀，購買有價證券時，使約定人同時為出售之相對行為之規定，辛○○處
有期徒刑肆年，併科罰金壹仟萬元，罰金如易服勞役，以罰金總額與六個月之日數比
例折算。丙○處有期徒刑貳年。壬○○處有期徒刑壹年陸月，緩刑肆年。
辛○○所收受之財物新臺幣肆仟萬元沒收。
    事      實
一、辛○○係萬國證券投資信託股份有限公司（下稱萬國投信公司，嗣更名為寶泰證
    券投資信託股份有限公司，民國八十九年十一月二十三日更名為瑞銀證券投資信
    託股份有限公司）之董事長，丙○則為萬國投信公司募集之「萬國鑽石證券投資
    信託基金」（下稱鑽石基金）之經理人，均係為鑽石基金投資人處理事務之人，
    明知證券投資信託事業之董事、經理人，應為受益人利益，忠實執行職務，不得
    為自己或他人謀取不法利益，並不得運用證券投資信託基金買賣有價證券時，意
    圖抬高集中交易市場某種有價證券之交易價格，與他人通謀，購買有價證券時，
    使約定人同時為出售之足以損害證券投資信託基金投資人權益之行為。緣八十二
    年間股票上市之尚鋒興業股份有限公司（下稱尚鋒公司）董事長戊○○、總經理
    己○○、財務經理乙○○等人為拉抬尚鋒公司之股票以防止股價下跌，乃成立所
    謂「護盤基金」，利用不知情之黃賢盛等人頭帳戶，在各證券商處以高價買入或
    低價賣出之方式，影響集中交易市場上尚鋒公司股票之交易價格（業經臺灣高等
    法院以八十八年度上重訴字第三八號判決在案），迄八十四年間因炒作失利，戊○○、己○○等股東財務吃緊，亟思脫困之事，為共同籌設亞太衛星股份有限公
    司之辛○○及為辛○○處理投資事務之壬○○所知悉，戊○○、己○○乃囑乙○○透過壬○○與辛○○聯繫，雙方於八十四年約農曆年後起即就辛○○以萬國投
    信公司募集之基金購入尚鋒公司股票一事多所接觸，期間戊○○、己○○、乙○○等人並透過壬○○之安排，數度前往辛○○位於臺北市○○○路○段十八號四
    樓辦公室內商討如何抬高尚鋒公司股票於市場上交易價格交易價格之事宜，經雙
    方反覆磋商定案之交易條件為：「由辛○○動用萬國投信公司募集之基金，於特
    定時間內購入尚鋒公司股票一萬張（張／仟股），持有時間一至二年，尚鋒公司
    原則上須按買入股票數額每股支付新臺幣（下同）十元之價差與辛○○。」，隨
    後丙○即按辛○○之指示，於鑽石基金購入尚鋒公司股票前，主動邀約乙○○至
    臺北市○○○路某咖啡廳內，研商該基金購買尚鋒公司股票及戊○○、己○○出
    售尚鋒公司股票之時間、數量及約略購入之價格為每日平盤上、下一至二檔（因
    尚鋒公司股票於此之前，每日成交量最多為數百張，甚至僅數十張，倘未有尚鋒
    公司股東配合於特定時間釋出籌碼，將使股價飆漲過速增加購股成本）等細節，
    辛○○、壬○○、丙○並與戊○○、己○○、乙○○（戊○○、己○○、乙○○
    前曾因違反證券交易法案件，經臺灣臺北地方法院檢察署檢察官提起公訴，戊○○部分因經臺灣臺北地方法院傳拘無著，現發佈通緝中，其涉案部分由該署移由
    本院併案審理中；己○○部分經判處有期徒刑二年四月，現上訴最高法院中，其
    涉案部分由該署移請最高法院併案參酌；乙○○則經判處有期徒刑六月，緩刑三
    年確定，其涉案部分因與判決有罪確定部分有連續犯之裁判上一罪關係，業經檢
    察官為不起訴處分在案。）共同基於意圖抬高集中交易市場尚鋒公司股票之交易
    價格及意圖為自己、第三人不法利益之概括犯意之聯絡，運用萬國投信公司募集
    之鑽石基金，自八十四年四月十日起，連續在辛○○任負責人之富隆綜合證券股
    份有限公司購買尚鋒公司股票，計該日以每股六十八元至六十九元之價格買進計
    一千三百零八張（佔當日買進該股票量之百分之七十二點六二、佔買賣總量之百
    分之三十六點三一），同年月十一日以每股六十七點五元至六十八點五元買進一
    千八百張（佔當日買進量之百分之七十點六二、佔買賣總量之百分之三十五點三
    一），同年月十二日以每股六十七點五元至六十八元買進六百五十張（佔當日買
    進量之百分之五十八點八二、佔買賣總量之百分之廿九點四一），同年月二十日
    以每股六十四點五元買進八百張（佔當日買進量之百分之七十七點九七、佔買賣
    總量之百分三十八點九八），同年月二十一日以每股六十三元買進三百二十張（
    佔當日買進量之三十五點六七、佔買賣總量之百分之十七點八三），同年月二十
    二日以每股六十三元買進一千一百張（起訴書誤載為一千張，佔當日買進量之百
    分之七十四點五一、佔買賣總量之百分之三十七點二五），同年四月二十四日以
    每股六十三點五元至六十四元買進七百張（佔當日買進量之百分之六十一點六一
    、佔買賣總量之百分之三十點八０），同年月二十五日以每股六十四元至六十七
    元買進二千一百十三張（起訴書誤載為一千七百十三張，佔當日買進量之百分之
    六十二點一七、佔買賣總量之百分之三十一點零八），共買進八千七百九十一張
    尚鋒公司股票，同時間則由尚鋒公司戊○○、己○○等股東透過人頭戶漸次釋出
    部分手中持股，辛○○於購入上開尚鋒公司股票後，即囑壬○○通知乙○○轉告
    戊○○謂尚鋒公司應儘速給付酬金，戊○○因認辛○○尚未依協議買足一萬張股
    票，遂僅應允先給付已買數量─即以整數八千張每股十元計算之半數價款四千萬
    元，辛○○為掩飾其犯行，除命壬○○前往領款外，復囑其應將該領得之四千萬
    元儘量多加開立帳戶分開存放，尤忌以整數為之，並應將若干餘款以現金交付辛○○之妹庚○○處理，壬○○遂於八十四年五月一日邀同不知情之友人陳成勇偕
    同受戊○○指示之乙○○及尚鋒公司不知情之會計張品君（原名張順真）在臺北
    市○○街○段六十三號四樓尚鋒公司臺北營業所會合後，共同前往荷蘭銀行臺北
    分行將戊○○存放該銀行之二千萬元定期存款解約，經該銀行開立並交付臺北區
    中小企業銀行龍江營業處面額二千零八萬六千四百四十七元（即該定存加計利息
    並扣除應繳稅款後之餘額）之支票一紙，乙○○、張品君遂攜該支票前往該營業
    處提領現金並交付其中二千萬元與壬○○，再至華南商業銀行建成分行將該以張
    順真名義開立、僅供戊○○進出資金使用之第一二七一二之一號支票存款帳戶內
    存款二千萬元提領與壬○○，壬○○於領得四千萬元後，即於當日與陳成勇於寶
    島商業銀行敦南分行及臺北市第三信用合作社（現為誠泰銀行）復興分社開戶，
    在寶島商業銀行敦南分行第00000000000000號一０─壬○○帳戶
    內存入九百八十萬元、同行第00000000000000號陳成勇帳戶內存
    入一百萬元；在第三信用合作社復興分社第000000000000號帳戶壬○○帳戶內存入一千六百零九萬元、在同分社第000000000000號陳
    成勇帳戶內存入三百七十一萬元，存餘現金九百四十萬元壬○○則遵辛○○之囑
    咐，併同壬○○本人及陳成勇開戶印鑑、存摺持交庚○○保管，辛○○需用款項
    時，即由庚○○親往提領，或由庚○○將印鑑、存摺交壬○○代為領取（壬○○
    經常委由其父擔任負責人之金隆投資股份有限公司會計丁○○為之）後交付庚○○或辛○○，迨同年五月二十六日存入第三信用合作社之現金即悉數提罄，同年
    六月十六日存入寶島商業銀行之現金亦領取殆盡。辛○○收款後因尚鋒公司遲未
    給足酬金或護盤差額，不惟命丙○停止購入尚鋒公司股票，且更違反其與戊○○
    等人間長期持股之協議，囑丙○自八十四年五月十三日起不斷出售鑽石基金所購
    入之尚鋒公司股票，導致尚鋒公司股票價格一再挫低，呈現慘烈崩跌走勢，對照
    該基金於購入持有該股票成本時均在六十餘元間，至同年八月三日鑽石基金將所
    購入之八千七百九十一張尚鋒公司股票全部出售為止，尚鋒公司股票每股價格僅
    十九點五元，計其等違背職務買入賣出尚鋒公司股票之行為，使鑽石基金淨值大
    幅下降約三億五千餘萬元，致生損害於該基金投資人之財產，尚鋒公司股票之廣
    大投資人亦因此蒙受鉅額損失。嗣法務部調查局北部地區機動工作組於八十七年
    七月間因調查八十二年間尚鋒公司股票炒作案件，經向金融機關清查資金流向及
    調閱相關卷證後，始漸次查獲上情。
二、案經法務部調查局北部地區機動工作組移送臺灣臺北地方法院檢察署檢察官偵查
    起訴。
    理      由
一、訊據被告辛○○矢口否認有右揭犯行，辯稱：本案全係出於被告壬○○一手之策
    劃，我從未與戊○○、己○○等人通謀以基金為尚鋒公司護盤，更未收受尚鋒公
    司四千萬元之款項，亦無權指示鑽石基金經理人買入尚鋒股票云云。訊據被告丙○固坦承有與乙○○見過一次面，並有於上揭時間操作鑽石基金連續買入、賣出
    尚鋒公司股票等事實，惟矢口否認犯行，辯稱：我係本於己身專業之投資判斷，
    並參考萬國投信內部之研究報告，始買入尚鋒公司股票，未曾受到被告辛○○之
    指示，也未與乙○○商討尚鋒公司股票買賣一事云云。訊據被告壬○○固坦承其
    負責聯絡安排被告辛○○與戊○○、己○○等人會面之事宜，並受被告辛○○之
    命領取四千萬元之款項，然否認有何犯意及犯行，辯稱：我雖知悉被告辛○○與
    戊○○等人係在磋商買賣尚鋒公司股票之事，但我對於雙方議定之條件、內容及
    執行一事，當時均無所知悉，亦未參與討論，護盤之細節係事後聽乙○○提及，
    且我於八十四年五月一日奉命領取四千萬元時，對於該款項是屬護盤酬金一事，
    亦不了解云云。經查：
(一)被告辛○○係萬國投信公司之董事長，被告丙○則為萬國投信公司募集之鑽石基
    金經理人，均係為鑽石基金投資人處理事務之人，此有萬國投信公司人事資料表
    、臺北市政府營利事業登記證、經濟部公司執照等在卷可稽（詳見公訴人提證書
    證編號一、二），按依證券交易法第十八條第二項授權訂定之「證券投資信託事
    業管理規則」第二條第二款規定，運用證券投資信託基金從事證券之投資，屬本
    規則所稱之證券投資信託事業。同規則第二十六條第七款並規定證券投資信託事
    業之董事、監察人、經理人、業務人員及其他受僱人員，應為受益人利益，忠實
    執行職務，不得為自己或他人牟取不法利益，並不得為運用證券投資信託基金買
    賣有價證券時，意圖抬高集中交易市場某種有價證券之交易價格，與他人通謀，
    購買有價證券時，使約定人同時為出售之足以損害證券投資信託基金投資人權益
    行為，被告辛○○、丙○分別為證券投資信託事業之董事長及基金經理人，於執
    行職務時，自應遵守上開職務上之規定。
(二)八十二年間股票上市之尚鋒公司董事長戊○○、總經理己○○、財務經理乙○○
    等人為拉抬尚鋒公司之股票以防止股價下跌，乃成立所謂護盤基金，利用不知情
    之黃賢盛等人頭帳戶，在各證券商處以高價買入或低價賣出之方式，影響集中交
    易市場上尚鋒公司股票之交易價格，業經臺灣高等法院以八十八年度上重訴字第
    三八號判決在案（詳見公訴人提證書證編號三）。戊○○並於八十五年十一月十
    一日調查局訊問時供稱：約於八十四年四、五月間，財務經理乙○○曾多次向我
    提及辛○○有意購入尚鋒股票，當時因尚鋒公司財務吃緊，由己○○與乙○○負
    責與辛○○溝通，事後己○○、乙○○向我提及雙方交易條件，同意由辛○○所
    屬企業名下購入尚鋒股票一萬張左右，至少二年以上長期持有，並同時支付每股
    八至十元之價差。而辛○○當時曾以其所擁有之鑽石基金購入尚鋒股票約八千張
    ，然因我們本身資金週轉困難，只能先付新臺幣四千萬元，交付辛○○秘書壬○○收執等語。戊○○於八十七年八月十八日檢察官訊問時供稱：我在八十四年間
    私人持股很多，無能力繼續護盤，乙○○找鑽石基金來看公司，表示對我們公司
    有興趣，我們授權乙○○去談，他們說願持有一萬張，必須有回報給負責的人，
    鑽石基金就陸續轉了七、八千張，他們透過壬○○說要回扣，我們便支付了四千
    萬元現金給壬○○，他們拿走回扣之後，並沒有繼續買尚鋒的股票，且陸續在賣
    等語（以上詳見公訴人提證供述證據編號二）。核與己○○於八十五年十一月九
    日調查局訊問時供稱：有關七、八千萬元價差部分，其中四千萬元係用以支付辛○○所屬鑽石基金替尚鋒股票護盤的價差，約於八十四年五月間，因尚鋒股價滑
    落，戊○○為穩定價格，遂指示時任財務經理乙○○與辛○○接觸，經乙○○與
    辛○○的下屬（姓楊，名不詳）協議後，由鑽石基金出面購買尚鋒股票八千千股
    ，期間護盤時間約兩個星期，鑽石基金即違反當初約定，於全數出清後更反手大
    量放空，造成股票賣壓，股價崩盤等情相符（詳見公訴人提證供述證據編號三）
    。證人乙○○於本院調查時經檢、辯交互詰問時證稱：尚鋒轉投資亞太衛星，是
    辛○○掛董事長、戊○○掛副董事長。亞太投資計畫約八十三年底，經由朋友介
    紹說要成立亞太公司的計畫，前身為富智公司，他們是從事衛星計畫，為亞太公
    司籌備的性質，我把計劃書拿給公司看，尚鋒公司很有興趣，就投資亞太衛星約
    一億多元。有關亞太公司運作的事，我會去富智公司瞭解，其他非這方面的事我
    會找壬○○，他是辛○○的對外窗口。尚鋒公司大股東護盤資金，是大股東私人
    的資金。辛○○對投資尚鋒有興趣，約八十四年四、五月，大股東有說到辛○○
    投資尚鋒股票，可以退一些差額給他，戊○○、己○○出面，對方主要是辛○○
    ，我印象中辛○○買進尚鋒大約一萬張股票，大股東要支付十元價差，壬○○是
    窗口，要聯絡辛○○都要透過他，談買賣尚鋒股票前我有告訴楊，請他轉知辛○○，辛○○同意再約時間，請大股東直接與辛○○談細節。我本來不認識丙○，
    後來才認識，第一次見面是他們已經講好要買尚鋒股票，丙○是辛○○旗下投信
    公司的員工，要我們提供尚鋒財務報表、預測，我們在臺北一家餐廳見面，除了
    提供財務報表這些資料外，尚鋒公司每日成交量很小，約幾十張到幾百張，若買
    進太多，股價會上揚太多，丙○他們怕以高價買進尚鋒股票，我們看他哪天要買
    ，我們就出脫大股東旗下人頭帳戶內之持股，辛○○旗下有很多投顧、投信公司
    ，我不知道他用那家公司的資金來買，是丙○主動打電話約我談護盤細節，我沒
    有和壬○○討論細節，他知道辛○○要為尚鋒護盤，但細節他不清楚。與丙○見
    面後約一、二個禮拜，每天賣一、二千張，剛開始我不知道他們用何資金買，後
    來才知道他們是用投信的基金來買。尚鋒因辛○○事實上沒有買進那麼多，就沒
    有全額給付，實際給付四千萬左右，戊○○打電話給我叫我去迪化街找會計張順
    真，會合後約壬○○及同行男性友人去銀行提現金。我打電話給壬○○說要給付
    差額，有去荷蘭銀行，其他不記得。辛○○買尚鋒股票後，沒有依約持股一段時
    間，就賣出股票。是協議買壹萬張，但事後並沒有買到承諾的張數。大股東有向
    我反應不守約定。我與丙○討論基金進場買股時間，約定一、二個禮拜時間，他
    們會去買，詳細時間不記得，我們只談配合平盤出脫持股數量。壬○○安排會面
    ，並沒有包括護盤細節的轉達，轉達護盤的會面有二、三次，是透過壬○○安排
    ，由我負責與壬○○聯絡等語（詳見本院九十年九月二十八日訊問筆錄），觀諸
    鑽石基金自八十四年四月十日起，連續在辛○○任負責人之富隆綜合證券股份有
    限公司購買尚鋒公司股票，計該日以每股六十八元至六十九元之價格買進計一千
    三百零八張（佔當日買進該股票量之百分之七十二點六二、佔買賣總量之百分之
    三十六點三一），同年月十一日以每股六十七點五元至六十八點五元買進一千八
    百張（佔當日買進量之百分之七十點六二、佔買賣總量之百分之三十五點三一）
    ，同年月十二日以每股六十七點五元至六十八元買進六百五十張（佔當日買進量
    之百分之五十八點八二、佔買賣總量之百分之廿九點四一），同年月二十日以每
    股六十四點五元買進八百張（佔當日買進量之百分之七十七點九七、佔買賣總量
    之百分三十八點九八），同年月二十一日以每股六十三元買進三百二十張（佔當
    日買進量之三十五點六七、佔買賣總量之百分之十七點八三），同年月二十二日
    以每股六十三元買進一千一百張（起訴書誤載為一千張，佔當日買進量之百分之
    七十四點五一、佔買賣總量之百分之三十七點二五），同年四月二十四日以每股
    六十三點五元至六十四元買進七百張（佔當日買進量之百分之六十一點六一、佔
    買賣總量之百分之三十點八０），同年月二十五日以每股六十四元至六十七元買
    進二千一百十三張（起訴書誤載為一千七百十三張，佔當日買進量之百分之六十
    二點一七、佔買賣總量之百分之三十一點零八），共買進八千七百九十一張尚鋒
    公司股票，此有富隆綜合證券股份有限公司三重分公司合併交割憑單、尚鋒公司
    股票八十四年四月至十月「成交買賣前五十名投資人名細」、尚鋒公司股票投資
    人集團買賣股票明細表、尚鋒公司股票相關投資人成交委託買賣明細表、尚鋒公
    司股票證券行情資料明細表、尚鋒公司股票同類股暨集中交易市場價、量變化之
    比較等影本（以上詳見公訴人提證書證編號四、六至十）及瑞銀證券投資信託股
    份有限公司九十年六月十四日（90）瑞（二）第０一八號函檢送之鑽石基金八十
    四年四、五月間購入尚鋒公司股票明細（詳見本院刑事卷宗一）等存卷可稽，戊○○、己○○、乙○○所為之陳述，應堪採信，被告辛○○、丙○所辯，應係卸
    責之詞，被告壬○○所為聯繫安排護盤事宜及收受購股差價款項之自白（詳見公
    訴人提證供述證據編號一），應與事實相符。
(三)被告辛○○確實經由被告壬○○負責聯繫與尚鋒公司股東戊○○、己○○等人協
    議抬高集中交易市場尚鋒公司股票之交易價格事宜，並由被告丙○負責運用鑽石
    基金買入股票，而被告壬○○雖未參與協議細節之討論，但其對於安排雙方見面
    商談購股之事宜及領取購買股票差價之款項，均事前知情，且自協商購股時起至
    收受該四千萬元之款項，均係出於整個犯罪計畫之謀議，縱其未參與討論購股之
    細節，亦未實際運作基金買賣股票，其與被告辛○○、丙○及尚鋒公司戊○○、
    己○○、乙○○間當已具備共同犯罪之謀議，而其為被告辛○○收受戊○○四千
萬元購股差價之款項及開立帳戶存放等情，並經證人陳成勇、張品君證述在卷（
    詳見公訴人提證供述證據編號五、六），有華南商業銀行建成分行為付款人、張
    順真為發票人之票號ＰＢ0000000號支票正反面影本與荷蘭商業銀行臺北
    分行第一九０七號面額二千萬元之定期存款單、八十四年五月一日大額存款提領
    紀錄、戊○○提取定期存款委託書、臺北區中小企業銀行營業部龍江辦事處為付
    款人之票號ＰＷ0000000號支票及壬○○、陳成勇寶島商業銀行敦南分行
    暨臺北市區第三信用合作社復興分社之開戶建檔登錄單、資金往來卡、電匯單、
    大額現金提領紀錄等影本在卷可按（詳見公訴人提證書證十一、十二、十三），
    已有共同違背職務收受不正利益之行為分擔（其收受款項後之使用情形詳如後述
    ），是被告壬○○以其未參與護盤細節之討論及收受款項時尚不知是購股差價辯
    稱其無犯意及犯行，不足採信。
(四)被告壬○○於八十九年一月六日檢察官訊問時供稱：辛○○指示我再找陳成勇，
    陳成勇用來存放所提領款項之戶頭，也是我叫他去開，因辛○○有指示我，那筆
    四千萬元款項，要多開幾個戶頭存放，結果我與陳成勇各開二個戶頭來存放，其
    中有零頭大約幾十萬元，辛○○特別交代不要存滿剛好四千萬元，要留一些零頭
    ，所以我把錢存入銀行戶頭後，就拿我及陳的存摺及印章和現金，向辛○○報告
    說已處理完畢，辛○○叫交代我將存摺、印章及現金交給庚○○，這都是當天的
    事等語。其於八十九年六月十二日調查局訊問時供稱：台摯公司之股份我僅占百
    分之一，其餘皆辛○○或其家族所有，且當初係由辛○○或其親友先行購入該公
    司，再轉登記我為負責人，但實際負責人是辛○○。辛○○曾當面指示我將護盤
    基金回扣拿五百萬元借予某小姐，我即向庚○○表達辛○○之意，庚○○即將陳
    成勇前述二銀行之印鑑存摺交給我，但陳成勇存款不足五十萬元，我向楊寬川調
    借五十萬元後分二筆匯入前述某小姐指定之帳戶，再由該小姐支付二張支票由我
    簽收，在簽收前我發現該小姐交付之支票上有中台製罐股份有限公司、負責人為
    癸○○，為此我還向辛○○確認此事，經其表示借款人確為癸○○無誤後，我才
    簽收相關支票交給庚○○收執等語。其於八十八年三月三十一日檢察官訊問時供
    稱：四本存摺及印鑑當天就交給庚○○收執等語（以上詳見公訴人提證供述證據
    編號一），而陳成勇寶島商業銀行帳戶之新開戶建檔登錄單上所載之電話（00
    00000）及通訊地址（臺北市○○○路○段十八號四樓），均與被告壬○○
    於寶島商業銀行開戶建檔登錄單上所記載者相同，該電話、地址係被告辛○○公
    司所在地，顯見被告壬○○、陳成勇均非該等帳戶之實際使用人。又雖證人庚○○於偵訊時否認有收受上開帳戶存摺、印鑑等情事，惟其於八十九年八月十日在
    法務部調查局第六處接受測謊鑑定時，所稱「尚鋒公司未曾支付辛○○買進股票
    價差、壬○○未曾交付其尚鋒股票價差、壬○○未曾交付其價差存款銀行之印鑑
    及存摺。」均呈情緒波動反應，應係說謊，此有法務部調查局八十九年八月十日
    （89）陸（三）字第八九一三０三六四號鑑定通知書影本在卷可按（詳見公訴人
    提證供述證據編號十一），嗣證人庚○○經檢、辯交互詰問時證稱：問有無管辛○○私人的錢？答有時會幫他處理，但主要是處理公司財務。問壬○○說有把存
    摺、印章交給你？答沒有。問你有無其他疾病？答八十五年去開刀。問當時你的
    身體狀況？答我有乳癌。問測謊時，身體狀況如何？答還好，但測謊時，身體有
    綁電線，還叫我面壁，我很害怕，不知道是否會電人。問當時距你開刀有多久？
    答約一、二年。問接受測謊時，醫生有無說乳癌存活率有多少？答醫生說不好，
    要追蹤。問測謊時，有無顧慮自己的身體、心理狀況？答我是講實話，檢察官要
    求測謊，我馬上同意，測謊時有通電，我很怕。問測謊時有無向測謊人員說你有
    疾病？沒有，他叫我不要緊張，不會電人等語（詳見本院九十年九月十二日訊問
    筆錄），則上開鑑定是否會受到罹患疾病、緊張害怕等影響？亦即實施測謊鑑定
    之方法究竟如何，可以傳訊鑑定人以調查證據。而鑑定證人甲○○於本院經檢、
    辯交互詰問時證稱：我在第六處測謊工作負責已經十四年二個月，依美國測謊規
    定，是取得測謊資格，要取得會員資格，才能作為犯罪偵查機關的工具，我有取
    得資格。我們是做年度統計，八十五年後的最近二年，每年約二千人，八十八年
    、八十九年，每年約四千人，百分之八十都是囑託鑑定，我們機關不到百分之二
    十作為犯罪偵查的鑑定。測謊的定義是由美國警察實務發展出來，非學術所研討
    ，測謊這名詞是錯誤，應是翻譯的名詞，以美國ＡＰＡ的定義，是由生理反應來
    研判個人有無做過這種行為，從生理學的觀點，我們是測出心口不一的反應，我
    認為測謊應該是行為後記憶的測試，他的差別在於記憶，從圖形可以看出起伏，
    他不會因人而異。測謊理論依據是一個人有作這件事情，就有記憶，生理反應是
    不會說謊，有這個記憶，但回答ＮＯ，就會有一個刺激。進行測謊程序，一是測
    前會談，他來會緊張，要讓他適應環境，緩和情緒。二是實際測試，紀錄他對問
    題的生理反應，三是測後會談，在美國是要告訴測試結果，現行都不做。用生理
    紀錄器，用來畫曲線，我今天有帶儀器來。可以紀錄脈搏、呼吸、皮膚電流的反
    應，真正研判的是皮膚電流，它是心肌模細胞內外電差的反應，美國人將它解釋
    成血壓是錯誤的，當事人在測試時一定是緊張，在測前會談前，要排除他的疾病
    ，我們會先填調查表，如果有疾病會影響測試結果。受測人會緊張，緊張情緒對
    測試影響，要看年齡、心跳狀況，有無其他疾病，若心跳太高，就排除進行測謊
    。一般而言，女生比男生容易緊張，庚○○當時說有拉肚子，他年齡又五十歲，
    但測試前，他的ＧＳＲ（皮膚電流）在容許範圍。庚○○是北機組帶他來，就讓
    他休息一下，談談案情，我不記得測前會談和她聊什麼，要看錄影帶才知道，我
    是依作業程序進行。外勤會先溝通案情及他們想知道的關鍵問題，主要是有無交
    付股票價差及印鑑存摺。測試方法主要就是問卷法、再測試法，實務上把他說成
    是控制問題法、混合問題法。同樣的問題，經過二次測試。問題設計，有些根案
    情有關，有些無關，主要是用來做對比。與案情有關的問題如尚鋒有無支付庚○○股票的價差、壬○○有無交付尚鋒股票價差，有無交付存摺印鑑。與案情無關
    的問題如是否結婚，有無偷過東西，姓名、地址。庚○○第一次測試結果，Ｒ的
    位置，有一個明顯反應，第二次在Ｒ的位置還是有，解讀結果是做過這件事，就
    會留下記憶，如果有反應，表示他的記憶與他的回答留下衝突。（問請提示八十
    九偵字第一四五二七第二四一頁鑑定通知書，請解釋？）情緒波動是對測試過程
    的描述，這是描述他的記憶與回答有衝突，不是指情緒緊張。庚○○測試時，我
    從生理反應，判斷他可以接受測試，沒有因疾病、疲勞造成生理反應的紊亂，我
    有問卷他有無痼疾，他說沒有。（問游有無告知說電流會讓他害怕觸電？）我們
    會先告知他，而且會試給他看，我的壓力不比當事人小。每個人都會怕等語（詳
    見本院九十年九月十四日訊問筆錄），並有測謊紀錄一件在卷可按，而證人庚○○於測謊時之皮膚電阻反應係在正常範圍之內，則其以於測謊前四年曾經乳癌開
    刀及害怕測謊時通電為由，認上開鑑定結果不實，顯無可採。又以證人庚○○與
    被告辛○○係親兄妹之關係，測謊鑑定結果呈說謊反應（按測謊鑑定雖不得作為
    有罪判決之唯一依據，但非無證據能力，仍得供裁判之佐證，其證明力如何，事
    實審法院有自由判斷之職權，最高法院八十八年度台上字第二九三六號判決意旨
    參照），自足認定其所為之證詞係屬不實，為出於迴護被告辛○○之詞。
(五)被告壬○○之父楊進義為金隆國際投資股份有限公司之負責人，被告辛○○亦曾
    任金隆公司董事，楊進義與被告辛○○有多年交遊，金隆公司且轉投資被告辛○○擔任董事長之萬國投信約百分之八點七五之股權，轉投資被告辛○○之弟游銀
    銅擔任董事長之富邦倉儲股份有限公司約百分之六之股權，被告壬○○自英國學
    成返國，即經辛○○安排至辛○○亦擔任董事之富邦倉儲股份有限公司上班，嗣
    復經被告辛○○安排至其實際掌握股權之香港台摰（CLUBON）有限公司擔任負責
    人，負責亞太衛星公司籌備事宜，此為被告辛○○所自承（詳見公訴人提證供述
    證據編號十）。又上開被告壬○○收取自尚鋒公司之四千萬元，雖經被告辛○○
    指示分別以被告壬○○、陳成勇之人頭開立數個帳戶分別存放，部分款項且囑被
    告壬○○攜交庚○○，已如前述，開戶後更有多筆提款紀錄均以現金形式提領，
    無從稽考，惟：
    １、八十四年五月十日由第三信用合作社復興分社陳成勇帳戶曾電匯三百七十萬
        元至中台製罐股份有限公司（下稱中台製罐公司），同日另由寶島銀行敦南
        分行陳成勇帳戶內電匯一百三十萬元至中台製罐公司，此有前開帳戶資金往
        來帳卡及電匯單等在卷可稽，被告壬○○於調查局訊問時供稱：該筆五百萬
        元係辛○○交待借貸予中台製罐公司，並由陳成勇帳戶內支應，因帳戶內存
        款不足，伊且向弟楊寬川借得五十萬元於同日匯入陳成勇寶島銀行敦南分行
        帳戶內後，湊足五百萬元電匯予中台製罐公司等語（詳前所述），核與證人
        癸○○即中台製罐公司董事長於檢察官八十九年七月二十一日訊問時結證稱
        ：我並不認識壬○○，八十四年五月間中台製罐公司經我出面向同為立法院
        同事之辛○○借貸五百萬元資金，供作公司購置物料之用，經辛○○同意後
        交代王惠卿去辦理，中台製罐公司簽發之票號ＦＡ一「五」（筆錄誤載為０
        ）四０四一０號、ＦＡ一「五」（筆錄誤載為０）四０四一一號支票二紙是
        供作擔保及清償借款、支付利息，支票上面的章也是我所有，放在王惠卿那
        裡，授權她蓋用，對外簽發支票，現金支出傳票上面有王惠卿的簽名，還有
        出納林美惠的蓋章或簽名，後來支票都有兌現，還給辛○○，當初是我親口
        向辛○○借錢，也是辛○○親口答應，後來他就交代所屬去辦借款的事等語
        相符（詳見公訴人提證供述證據編號九），並有中台製罐公司總分類帳、現
        金支出傳票、中台製罐公司簽發之票號ＦＡ0000000號、ＦＡ000
        0000號支票影本扣案及附卷可按（詳見公訴人提證書證編號十四），足
        認被告壬○○供稱其與前開陳成勇之帳戶，均係被告辛○○交代為存放尚鋒
        公司所交付之款項而開立，實際上均為被告辛○○所有，款項之使用，亦係
        受到被告辛○○之指示一事，堪以採信。嗣雖證人癸○○於八十九年八月十
        日向臺灣臺北地方法院檢察署具刑事聲明狀（該署於同年月十四日收狀）稱
        「一、日前鈞長前來訪談，問到是否向辛○○被告辛○○借款五百萬元，因
        事隔多年，已記不清，故當日答覆恐有誤會，據本人再向中台公司調度資金
        之承辦人查證，該款並非辛○○貸與本人。二、本人特此聲明，確實與辛○○毫無關係。」，並於九十年九月十九日到庭經交互詰問時證稱：與被告辛○○之間沒有金錢往來，沒有借貸關係，是立委同事，八十九年七月二十一
        日我接到檢察官電話不到一小時就接受訊問，事後查證不是如我作證時所言
        ，訊問後我只有與王惠卿、廖文皓討論過。八十九年度偵字第一四五二七號
        偵查卷宗第二一一頁之聲明書是我助理代擬，內容是我擬好給助理打字，我
        常有選民請託，助理有司法狀紙，是因我們會介紹律師給選民，叫選民帶狀
        紙過去，聲明狀上之案號於我八十九年七月二十一日接受訊問時，尚未有此
        案號，而該聲明狀與當庭勘驗之徐南城律師九十年四月三十日聲請調查證據
        狀之格式、每行字數、每頁行數及字體均同，我不知道為何會這樣，王惠卿
        、廖文皓告訴我說這筆錢是向姓楊借的，他們去辦的，借貸有開支票及利息
        支票，交給誰我不清楚等語（詳見本院九十年九月十九日訊問筆錄），不僅
        與其偵查中之證詞相左，而若其與被告辛○○間毫無金錢之往來，為何對於
        借貸款項之數額、原因、交辦過程、開票、清償借款及利息情形，於偵查中
        證述如此詳盡，並強調是其親自開口向被告辛○○借款，由被告辛○○交代
        所屬辦理？況於證人癸○○接受檢察官訊問時，臺灣臺北地方法院檢察署八
        十九年度偵字第一四五二七案號並未分案（該案分案日期是八十九年七月二
        十七日），若其僅於事後與中台製罐公司王惠卿、廖文皓討論本案，其又如
        何得知此案號？本院認其事後翻異其詞，顯因為顧及與被告辛○○同為立委
        之情誼，人情壓力下所為之迴護之詞，不可採信。
    ２、被告壬○○第三信用合作社復興分社第000000000000號帳戶內
        八十四年五月廿四日提領四百二十萬元、三百十五萬元、一百萬元、三百五
        十萬元、八十四年五月二十六日提領四百二十萬元之大筆現金提款，該社大
        額款項紀錄單上雖簽具壬○○之名，惟身分證字號Ｚ000000000竟
        係屬於陳成勇所有，倘該數筆大額款項確為陳成勇或壬○○所領取，絕無可
        能寫錯，尤以將該大額提領紀錄單上所載「壬○○」之簽名，與壬○○在寶
        島銀所留存之開戶建檔登錄單上或調、偵、本院訊問後所為之簽名，其提、
        撇、勾、捺均大相逕庭，核亦與陳成勇之筆跡大異，此有前述提領紀錄單及
        相關筆錄並開戶建檔紀錄單等件存卷可憑，證人孫裕閺即曾任寶島商業銀行
        敦南分行外務於調查局及檢察官訊問時證稱：我認識金隆國際投資股份有限
        公司會計丁○○，不認識壬○○、楊寬川及陳成勇等人，我於八十四年五、
        六月間任寶島銀行敦南分行外務期間，就我印象所及，壬○○、楊寬川及金
        隆國際投資股份有限公司等帳戶均由丁○○交付提款單或由我持提款單予她
        補蓋印鑑章後辦理提現，經檢視該行大額現金提領紀錄影本三張，八十四年
        五月八日壬○○帳戶一六八一九提領新臺幣三百萬元、八十四年五月二十六
        日提領四百五十萬元；楊寬川帳戶一六八二０八十四年五月二十四日提領五
        百萬元、八十四年五月二十六日提領一百七十萬元等，均是丁○○指示我辦
        理現金之提領，我將錢送達臺北市○○○路金隆國際投資股份有限公司，由
        丁○○親自點收等語（詳見公訴人提證供述證據編號十二），核與證人丁○○於本院交互詰問時證稱：金隆公司於八十四年間係設在臺北市○○○路○
        段十八號四樓，隔壁為富隆開發、富邦倉儲，壬○○在富邦倉儲任職，有時
        會委託我領取寶島銀行敦南分行之款項，壬○○亦曾委託我領取楊寬川戶內
        之款項等語相符（詳見本院九十年九月十二日訊問筆錄），從而，被告壬○○供稱於開戶後即將存摺及印鑑交庚○○收執，平常由庚○○前往提領，僅
        於受辛○○之囑處理事務而需動用款項時，始由其向庚○○取存摺、印鑑前
        往提款等情，應與事實相符。
    ３、寶島銀行敦南分行第000000000000號壬○○帳戶，於八十四年
        五月二日轉匯五百三十萬元入神寶科技股份有限公司（下稱神寶公司），此
        有電匯單一紙附卷及神寶公司分類帳、日記帳、傳票等扣案可證，而香港台
        摯有限公司係經被告辛○○實際掌握股權，由被告壬○○擔任負責人一事，
        已如前述，該筆五百三十萬元之款項是香港台摯有限公司預付神寶公司之貨
        款，被告壬○○係香港台摰有限公司名義上之負責人，香港台摰有限公司則
        為被告辛○○擔任負責人之臺灣亞太衛星公司籌備處，為便利與香港亞太衛
        星公司談判對話，而由臺灣亞太衛星公司出資在香港成立之子公司，被告壬○○名義上僅持有該公司一股股份，餘九千九百九十九股均為辛○○掌控之
        海外公司IVANHOEENTERPRI SES LIMITED所有，即令被告壬○○持有之一股
        亦經公證係信託登記於其名下，然實際所有權人仍為該公司，僅因香港法律
        規定公司負責人須以具有香港永久居民身分證者擔任，故被告辛○○乃以被
        告壬○○登記為負責人，此情業據壬○○供述明確在卷，且有香港台摯有限
        公司註冊證書、週年申報表、信託狀等在卷可按（詳見公訴人提證供述證據
        編號十），該鉅額匯款既係用於實際上為被告辛○○所擁有之香港台摰公司
        之營運所需，益見前開被告壬○○帳戶內之資金為被告辛○○所有無訛，否
        則被告壬○○焉有以其自有鉅額資金，挹注其根本未持有任何股權之公司之
        理？而被告辛○○於檢察官訊問之初，曾堅指與該IVANHOE ENTERPRISES --
        LIMITED 間無任何關係，且並未經營香港台摰有限公司云云，惟經與被告壬○○對質後，始坦承香港台摰有限公司係經臺灣亞太衛星公司籌備處出資在
        香港成立，被告壬○○係經籌備處派往擔任該公司負責人之事實（詳見八十
        九年八月七日偵訊筆錄），故其辯稱該筆款項與其無關云云，應係事後卸責
        之詞。
(六)被告辛○○於收款後，因尚鋒公司遲未給足酬金或護盤差額，不惟命被告丙○停
    止購入尚鋒公司股票，且更違反其與戊○○等人間長期持股之協議，囑被告丙○
    自八十四年五月十三日起不斷出售鑽石基金所購入之尚鋒公司股票，導致尚鋒公
    司股票價格一再挫低，呈現慘烈崩跌走勢，對照該基金於購入持有該股票成本時
    均在六十餘元間，至同年八月三日鑽石基金將所購入之八千七百九十一張尚鋒公
    司股票全部出售為止，尚鋒公司股票每股價格僅十九點五元等情，已經戊○○、
    己○○、乙○○及被告壬○○陳述如前，並有瑞銀證券投資信託股份有限公司九
    十年六月十四日（90）瑞（二）第０一八號函檢送之鑽石基金八十四年五月十三
    日至八月三日賣出尚鋒公司股票明細（詳見本院刑事卷宗一）等存卷可稽，計被
    告等違背職務買入賣出尚鋒公司股票之行為，使鑽石基金淨值大幅下降約三億五
    千餘萬元，致生損害於該基金投資人之財產，尚鋒公司股票之廣大投資人亦因此
    蒙受鉅額損失。
    綜上所述，被告辛○○辯稱本案其毫不知情，全係出於被告壬○○之一手策劃，
    假藉其名義在外招搖撞騙，向尚鋒公司收款，衡情被告辛○○與尚鋒公司董事長
    戊○○、總經理己○○等人，均因共同投資臺灣亞太衛星公司而甚為熟稔，彼此
    於八十四年間經常會面，倘被告壬○○心存訛詐，以戊○○、辛○○等人均縱橫
    商界多年、精於事故，如此鉅額之資金往來，於見面時必一再置意、多所探詢，
    殊無令被告壬○○得逞之可能，又對照上開帳戶資金多筆均為被告辛○○所使用
    及被告丙○邀約乙○○見面後鑽石基金買進賣出尚鋒公司股票之情形，被告壬○○怎可能隻手遮天，並能操縱鑽石基金買賣尚鋒股票，足見被告辛○○所辯，並
    無足取。而被告丙○於八十四年五月一日買入尚鋒股票前某日，曾主動邀約尚鋒
    公司財務經理乙○○在臺北市○○○路某咖啡廳見面之情，業據被告丙○自承在
    卷，並經乙○○證述屬實，已如前述，被告丙○雖辯稱係本於專業分析及萬國投
    信研究人員所提供之投資，而為買進尚鋒公司股票之決定，惟其於八十四年五月
    一日以前不斷買入尚鋒股票，迨被告辛○○取款後即自五月十三日起一再賣出尚
    鋒公司股票，倘被告係依據所謂公司之研究報告及景氣分析而為買賣，何以僅十
    數天即昨非今是？此顯逾越一般基金經理人操作股票之常軌，謂無受被告辛○○
    之命買入尚鋒股票，要難置信，且其辯稱買進上市公司股票前，會與該公司財務
    人員見面云云，亦屬空詞，無可查證，證人乙○○並證稱當日係與被告丙○研議
    股票買入之日期、數量等細節，以免股票飆漲過速而增加購入成本等情；以尚鋒
    股票在鑽石基金購入前每日僅數百張甚至數十張之成交量，必極易因鑽石基金於
    同年四月十日起購股動輒每日近千張甚至千餘張之買盤而快速漲昇，倘其後之買
    盤未有適量釋出之籌碼加以滿足，該股票必呈現快速漲升之格局，而增加其後之
    購股成本，是證人乙○○證稱係與被告丙○討論購股之時間、數量，價格以控制
    購股成本等語，對照四月十日起四月二十五日鑽石基金購入尚鋒股票期間，雖成
    交量大增而價格並未鉅幅波動以觀，證人乙○○之證述自非虛妄，被告丙○辯稱
    當日商談內容僅在探詢公司狀況無涉操弄股價云云，並無可採，且倘果如其所言
    ，係本於自身之研究及專業素養而為投資決定，何庸再與身為尚鋒公司「財務經
    理」之乙○○商談，亦費索解，顯係狡賴圖卸之詞。本件事證已至為明確，被告
    辛○○、丙○、壬○○之犯行均堪以認定，應予依法論科。
二、查被告辛○○係萬國投信公司之董事長，被告丙○為萬國投信公司募集之鑽石基
    金之經理人，為證券投資信託事業之董事、受僱人，並均係為鑽石基金投資人處
    理事務之人，明知證券投資信託事業之董事、經理人，應為受益人利益，忠實執
    行職務，不得為自己或他人謀取不法利益，並不得運用證券投資信託基金買賣有
    價證券時，意圖抬高集中交易市場某種有價證券之交易價格，與他人通謀，購買
    有價證券時，使約定人同時為出售等足以損害證券投資信託基金投資人權益之行
    為，乃被告辛○○、丙○、壬○○竟運用萬國投信公司募集之鑽石基金，與尚鋒
    公司股東戊○○、己○○、財務經理乙○○通謀於購買尚鋒公司股票時，使渠等
    同時為出售之相對行為，而直接操縱尚鋒公司股票之交易價格，核被告三人均係
    違反證券交易法第一百五十五條第一項第三款規定，應依同法第一百七十一條論
    處；被告辛○○、丙○為鑽石基金投資人處理事務，竟對於違背職務之行為，與
    被告壬○○共同要求、期約、收受不正利益，並因戊○○等人僅交付四千萬元，
    即自八十四年五月十三日起至同年八月三日止，不顧股價下跌，悉數售出尚鋒公
    司股票，致生損害於證券投資信託基金投資人財產，核係犯證券交易法第一百七
    十二條第二項之違背職務收賄罪及刑法第三百四十二條第一項之背信罪。公訴人
    於起訴法條雖未論及證券交易法第一百七十二條第二項之罪名，惟起訴事實均已
    載明，本院自得一併予以審究。又按證券交易法第一百七十一條、第一百七十二
    條第二項於八十九年七月十九日經總統令公布修正並已施行，二法條修正前之法
    定刑均為七年以下有期徒刑、拘役或科或併科二十五萬元以下罰金，修正後二法
    條之法定本刑則為七年以下有期徒刑得併科新臺幣三百萬元以下罰金，比較新舊
    法之規定，新法除刪除拘役規定外，並將罰金刑由銀元二十五萬元提高至新臺幣
    三百萬元，是新法之規定對被告等不利，依刑法第二條第一項但書規定，自應適
    用修正前證券交易法第一百七十一條、第一百七十二條第二項規定處斷。被告壬○○利用不知情之陳成勇轉存所收受之不正利益，使被告辛○○得遂其違背職務
收賄之行為，均為上開證券交易法第一百七十二條第二項之間接正犯。次查，被
    告辛○○、丙○二人係為萬國投信公司募集之鑽石基金處理投資信託事務之董事
    及受僱人，已如前述，被告壬○○係為被告辛○○聯繫上開操縱尚鋒公司股價及
    收受不正利益之人員，本身雖非受僱於萬國投信公司，亦未處理鑽石基金投資之
    事務，然渠三人間就上開以鑽石基金操縱尚鋒公司股價及收受不正利益等行為，
    係出於整個犯罪之謀議，並具有收賄之行為分擔，而上述之證券交易法第一百七
    十二條第二項之罪及刑法第三百四十二條第一項之背信罪，又係因一定身分關係
    而成立之犯罪，則被告壬○○與被告辛○○、丙○間及戊○○、己○○、乙○○
    間，因共同實施犯罪，雖無上開法條所定之身分特定關係，仍應依刑法第三十一
    條第一項規定以共犯論（戊○○、己○○、乙○○就被告三人共犯違背職務收賄
    罪部分，應另依證券交易法第一百七十三條第一項之違背職務行賄罪論處。）。
    被告三人自從八十四年四月十日起至同年月二十五日止多次通謀操縱股價違背職
    務之行為及背信等犯行，均時間緊接，方法相同，所犯各係構成要件相同之罪名
    ，顯係出於概括犯意而為之，為連續犯，應依刑法第五十六條規定論以一罪，並
    均加重其刑。被告三人所犯上開三罪間，有方法目的之牽連關係，應從一法定刑
    及致生鑽石基金投資人財產上損害之犯罪情節較重之共同連續犯證券交易法第一
    百七十一條規定論處。本院審酌被告辛○○身荷立法委員重要名器，並擔任立法
    院財政委員會委員多年，原應謹慎操持、端正行止，協助政府健全資本市場，整
    頓經濟秩序，詎其圖牟鉅額私利，反竟與上市公司大股東沆瀣一氣，將所屬證券
    投資信託事業之由大眾集資成立基金，視為其個人生財漁利之工具，無視廣大投
    資人之權益，行有未得，旋即悍然悉數出脫手中持股，造成股價崩跌，彈指之間
    攫奪鉅額財富，所生危害及犯罪後否認犯行之態度等一切情狀，認公訴人請求量
    處其有期徒刑三年八月，尚嫌過輕，另審酌其資力及因犯罪所得之利益，量處如
    主文所示之刑（超過法定刑之宣告罰金，係依刑法第五十八條審酌犯人所得之利
    益酌量加重），並諭知罰金易服勞役之折算標準，以資懲儆。本院審酌被告丙○
    身為基金經理人，受基金投資人之重託，原應秉於專業良知，為基金投資人圖謀
    最大之投資效益，竟曲承上意，造成投資人財產上之損害及犯罪後復一再狡賴毫
    無悔意等情一切情狀，認公訴人僅請求量處其有期徒刑一年八月，尚嫌過輕；審
    酌被告壬○○為被告辛○○擔任與尚鋒公司居間聯絡操縱股價及收受不正利益後
    隱匿犯罪所得等情，致生基金投資人及尚鋒公司投資人重大損害，犯罪情節重大
    ，其事後尚知坦承犯行等一切情狀，認公訴人於言詞辯論時改以其共同犯罪，扮
    演重要角色，請求量處其有期徒刑一年六月為適當，爰救被告丙○、壬○○分別
    量處如主文所示之刑，以資懲儆。末查被告壬○○前未曾受有期徒刑以上刑之宣
    告，有臺灣高等法院刑案紀錄簡覆表附卷可稽，經此偵審程序及刑之宣告後，應
    知警惕而無再犯之虞，本院因認所宣告之刑以暫不執行為當，爰均併予宣告緩刑
    四年，用啟自新。另被告辛○○因違背職務所收受之財物四千萬元，應依證券交
    易法第一百七十二條第三項規定沒收之。
據上論斷，應依刑事訴訟法第二百九十九條第一項前段，修正前證券交易法第一百七
十一條、第一百七十二條第二項、第三項，刑法第十一條前段、第二條第一項但書、
第二十八條、第三十一條第一項、第五十六條、第三百四十二條第一項、第五十五條
、第五十八條、第四十二條第二項、第三項、第七十四條第一款，罰金罰鍰提高標準
條例第一條前段、第二條判決如主文。
本案經檢察官蔡佳玲到庭執行職務
中      華      民      國      九十    年      十一    月    二十八    日
                                    臺灣臺北地方法院刑事第五庭
                                        法  官  朱夢蘋
右正本證明與原本無異。
如不服本判決，應於判決送達後十日內，向本院提出上訴狀。
                                        書記官  周小玲
中      華      民      國      九十    年      十二    月      三     日
附錄：
八十九年七月十九日修正前證券交易法第一百五十五條：
對於在證券交易所上市之有價證券，不得有左列各款之行為：
一  在集中交易市場報價，業經有人承諾接受而不實際成交或不履行交割，足以影響
    市場秩序者。
二  在集中交易市場，不移轉證券所有權而偽作買賣者。
三  意圖抬高或壓低集中交易市場某種有價證券之交易價格，與他人通謀，以約定價
    格於自己出售，或購買有價證券時，使約定人同時為購買或出售之相對行為者。
四  意圖抬高或壓低集中交易市場某種有價證券之交易價格，自行或以他人名義，對
    該有價證券，連續以高價買入或以低價賣出者。
五  意圖影響集中交易市場有價證券交易價格，而散布流言或不實資料者。
六  直接或間接從事其他影響集中易市場某種有價證券交易價格之操縱行為者。
前項之規定，於證券商營業處所買賣有價證券準用之。
違反前二項規定者，對於善意買入或賣出有價證券之人所受之損害，應負賠償之責。
第二十條第四項之規定，於前項準用之。
八十九年七月十九日修正前證券交易法第一百七十一條：
違反第二十條第一項或第一百五十五條第一項、第二項之規定者，處七年以下有期徒
刑、拘役或科或併科二十五萬元以下罰金。
八十九年七月十九日修正前證券交易法第一百七十二條：
證券交易所及證券投資信託事業之董事、監事、監察人或受僱人，對於職務上之行為
，要求期約或收受不正利益者，處五年以下有期徒刑、拘役或科或併科二十萬元以下
罰金。
前項人員對於違背職務之行為，要求期約或收受不正利益者，處七年以下有期徒刑、
拘役或科或併科二十五萬元以下罰金。
犯前二項之罪者，所收受之財務沒收之；如全部或一部不能沒收時，追徵其價額。
刑法第三百四十二條：
為他人處理事務，意圖為自己或第三人不法之利益或損害本人之利益，而為違背其任
務之行為，致生損害於本人之財產或其他利益者，處五年以下有期徒刑、拘役或科或
併科一千元以下罰金。
前項之未遂犯，罰之。


司法院資訊處製作；財團法人民間司法改革基金會備份。
